【裁判字號】    92,訴,1257
【裁判日期】    920731
【裁判案由】    電信法
【裁判全文】
臺灣臺北地方法院刑事判決                        九十二年度訴字第一二五七號
    公  訴  人  臺灣臺北地方法院檢察署檢察官
    被      告  甲○○  男  三.
右列被告因電信法案件，經檢察官提起公訴（九十二年度偵字第一二三一九號），本
院判決如左：
    主  文
甲○○共同連續以詐術得財產上不法之利益，處有期徒刑月，如易科罰金，以佰
元折算壹日，緩刑貳年。
    事  實
一、甲○○明知真實年籍不詳綽號「怪老子」之成年男子所出售之門號為00000
    00000號行動電話ＳＩＭ卡（該門號係於民國九十二年六月十七日在雲林縣
    西螺鎮○○街一六七號之中華電信股份有限公司雲林營業處以乙○○名義申辦）
    係他人冒用名義向中華電信股份有限公司（以下簡稱中華電信公司）申辦使中華
    電信公司陷於錯誤而交付以取得之贓物，其為取得免費使用行動電話通信之財產
    上不法利益，竟於民國九十一年六月中旬某日，經由網路聊天室以新台幣（下同
    ）三千五百元之代價向綽號「怪老子」之人故買之，嗣於九十二年六月十八日，
    由綽號「怪老子」之人將上開行動電話ＳＩＭ卡寄送至其位於台北市○○區○○
    路三段六一號四樓之住處，並自其取得上開行動電話ＳＩＭ卡時起與綽號「怪老
    子」之人間共同基於意圖為自己不法利益之概括犯意聯絡，自九十一年六月十八
    日起至九十一年六月二十四日止，在不詳地點，連續多次撥打上開行動電話ＳＩ
    Ｍ卡對外通訊使用，使中華電信公司陷於錯誤而提供行動電話通信服務，並藉以
    詐得免費使用行動電話通信之財產上不法利益，共計為三萬九千一百五十二元。
    迄至九十一年七月底某日，因乙○○接獲上開行動電話ＳＩＭ卡通信費用之繳費
    通知，並於九十一年八月二十一日，前往位於雲林縣林內鄉○○路三八二號之中
    華電信公司營運處查詢而得知上情，經警調閱上開行動電話ＳＩＭ卡通聯紀錄始
    循線查獲。
二、案經交通部電信總局函送台灣台北地方法院檢察署檢察官偵查起訴。
    理  由
一、右揭犯罪事實，業據被告甲○○於警訊及偵審中坦承不諱，復經被害人乙○○於
    警訊中證述在卷，且有中華電信公司行動電話業務服務契約、行動電話業務申請
    書、同意書、上開行動電話ＳＩＭ卡之通話明細清單及通聯紀錄在卷可稽，足徵
    被告甲○○之自白與事實相符。本件事證明確，被告犯行洵堪認定，應予依法論
    科。
二、按電信法第五十六條第一項係以盜接或盜用他人電信設備通信為其構成要件，查
    上開行動電話ＳＩＭ卡係他人冒名申辦後出售，是該行動電話ＳＩＭ卡均屬冒名
    者付費所取得，自非他人之電信設備，核被告甲○○所為，應係犯刑法第三百三
    十九條第二項、第一項之詐欺得利罪及第三百四十九條第二項之故買贓物罪。公
    訴意旨認被告甲○○上開所為係犯電信法第五十六條第一項之罪，自有未洽，然
    檢察官於本院審理時就此部分行為應適用之法條當庭更正為刑法第三百三十九條
    第二項、第一項之詐欺得利罪，本院自得加以審究。又被告甲○○與綽號「怪老
    子」間就上開詐欺得利之犯行，有犯意之聯絡及行為之分擔，為共同正犯。公訴
    意旨漏未論以共同正犯，尚有未洽。又其先後多次詐欺得利犯行，時間緊接，方
    法相同，觸犯構成要件相同之罪名，顯係基於概括之犯意而為之，為連續犯，應
    依刑法第五十六條之規定論以一罪，並依法加重其刑。又其所犯上開二罪間，有
    方法結果之牽連關係，為牽連犯，依刑法第五十五條之規定，應從情節較重之詐
    欺得利罪處斷。公訴意旨雖未論及被告甲○○所涉前開故買贓物犯行，然此部分
    犯行與前開論罪科刑部分，有牽連犯之裁判上一罪之關係，應為起訴效力所及，
    本院自得併予審究。爰審酌被告甲○○明知綽號「怪老子」所出售之ＳＩＭ卡為
    他人冒名申辦所得之物仍買受之，並持之撥打對外通訊使用，而藉以詐得免費使
    用行動電話通信之財產上不法利益，然於犯後坦承犯行，及其品行、犯罪動機、
    目的、手段、生活狀況、智識程度、所生損害及所得利益等一切情狀，量處如主
    文所示之刑，並諭知易科罰金之折算標準。又被告甲○○未曾受有期徒刑以上刑
    之宣告，此有台灣高等法院被告全國前案紀錄表在卷可稽，其經此次起訴審判後
    ，當能知所警惕，而無再犯之虞，本院因認所宣告之刑，以暫不執行為適當，爰
    併宣告緩刑二年，以啟自新。
據上論斷，應依刑事訴訟法第二百九十九條第一項前段，刑法第二十八條、第五十六
條、第三百三十九條第一項、第二項、第三百四十九條第二項、第五十五條、第四十
一條第一項、第七十四條第一款，罰金罰鍰提高標準條例第一條前段、第二條，判決
如主文。
本案經檢察官呂建興到庭執行職務。
中      華      民      國    九十二    年      七      月    三十一    日
                                      臺灣臺北地方法院刑事第九庭
                                          法  官  黃  雅  君
右正本證明與原本無異。
如不服本判決，應於判決送達後十日內向本院提出上訴狀（應抄附繕本）。告訴人或
被害人如對於本判決不服者，應具備理由請求檢察官上訴，其上訴期間之計算係以檢
察官收受判決正本之日期為準。
                                          書記官   黃  炎  煌
中      華      民      國    九十二    年      七      月    三十一    日
附錄本案論罪科刑法條：
中華民國刑法第三百三十九條
 (普通詐欺罪)
意圖為自己或第三人不法之所有，以詐術使人將本人或第三人之物交付者
，處五年以下有期徒刑、拘役或科或併科一千元以下罰金。
以前項方法得財產上不法之利益或使第三人得之者，亦同。
前二項之未遂犯罰之。
中華民國刑法第三百四十九條
收受贓物者，處三年以下有期徒刑、拘役或五百元以下罰金。
搬運、寄藏、故買贓物或為牙保者，處五年以下有期徒刑、拘役或科或併
科一千元以下罰金。
因贓物變得之財物，以贓物論。


司法院資訊處製作；財團法人民間司法改革基金會備份。
